【裁判字號】    97,易,183
【裁判日期】    971104
【裁判案由】    竊盜
【裁判全文】
臺灣臺東地方法院刑事判決               97年度易字第183號
公  訴  人  臺灣臺東地方法院檢察署檢察官
被      告  乙○○
上列被告因竊盜案件，經檢察官提起公訴（97年度偵字第1265號
）及追加起訴（97年度偵字第1803、1805號），本院依簡式審判
程序審理判決如下：
    主    文
乙○○竊盜，共伍罪，均累犯，各處有期徒刑月，應執行有期
徒刑拾月。
    犯罪事實
一、乙○○前於民國94、95年間因竊盜案件，經臺灣高雄地方法
    院以94年度簡上字第872號、95年度簡字第4033號各判處有
    期徒刑5月、6月確定，後案並經同院以96年度聲減字第873
    號，依中華民國九十六年罪犯減刑條例裁定減為有期徒刑3
    月，上開各罪接續執行，於96年7月16日縮短刑期執行完畢
    。詎仍不知悔改，基於意圖為自己不法所有之犯意，先後於
    附表所示之時間、地點，以附表所示之方式，竊取如附表所
    示被害人之財物。嗣經如附表所示之被害人發覺而分別報警
    查獲。
二、案經臺東縣警察局成功分局報告臺灣臺東地方法院檢察署檢
    察官偵查起訴。
    理    由
一、據以論罪之證據名稱：
（一）被告乙○○於警詢、偵訊及本院審理時之自白。
（二）證人即被害人丙○○、丁○○、戊○○之證述。
（三）贓物認領保管單3紙、刑案現場測繪圖3張、現場暨扣押物
      照片共21張、臺東縣警察局成功分局扣押筆錄及扣押物品
      目錄表各1份。
（四）上開證據均互核相符，被告乙○○之任意性自白與事實相
      符，堪以採信。被告前揭犯行，事證明確，應依法論科。
二、論罪科刑部分：
（一）核被告乙○○上揭所為，均係犯刑法第320條第1項之普通
      竊盜罪。按數行為於同時同地或密切接近之時、地實行，
      侵害同一之法益，各行為之獨立性極為薄弱，依一般社會
      健全觀念，在時間差距上，難以強行分開，在刑法評價上
      ，以視為數個舉動之接續施行，合為包括之一行為予以評
      價，較為合理，屬接續犯，而為包括之一罪，最高法院固
      著有86年臺上字第3295號判例意旨可資參照。惟查本件被
      告於附表編號2、3所示時間、地點為竊盜犯行，其地點雖
      屬同一，然其2次竊盜行為間，時間相隔約12小時，尚非
      不能予以切割評價，難謂係於密接之時間而竊取，自與接
      續犯之情形有別，特此說明。被告上揭所犯各罪，均係基
      於各別之犯意而分別起意為之，應予分論併罰。又被告有
      如犯罪事實欄所示之論罪科刑紀錄，有卷附臺灣高等法院
      被告前案紀錄表1份可參，其於有期徒刑執行完畢後，5年
      內故意再犯本件有期徒刑以上之罪，均為累犯，應依刑法
      第47條第1項，各加重其刑。爰審酌被告正值青壯，不知
      努力工作以獲取正當報酬，反恣意竊取他人財物，影響社
      會治安及其所獲之財物價值，暨被告犯後坦承犯行之犯後
      態度、竊盜之動機、手段及患有中度多障之身心障礙情形
      ，有卷附身心障礙手冊影本可參（惟被告行為時，並未陷
      於精神障礙或其他心智缺陷，致不能辨識或顯著降低辨識
      行為違法或依其辨識而行為之能力；詳後說明）等一切情
      狀，各量處如主文所示之刑，並定其應執行之刑。
（二）查被告乙○○固領有中華民國身心障礙手冊，業如前述。
      惟參酌被告所為本件竊盜犯行之手段、情節，及其於本院
      審理時所陳：知道竊盜係犯法之行為，是因無固定工作而
      竊取上開財物等語，顯見被告於本件行為時，對於外界事
      務之知覺理會及判斷作用並無較普通人之平均程度顯然減
      退之情形，又無其他積極事證可認被告當時有不能辨識其
      行為違法或欠缺依其辨識而行為之能力，或其辨識行為違
      法及依其辨識而行為之能力顯著減低之情形，自無刑法第
      19 條第1項、第2項之適用問題，特此說明。
三、應適用之法條：
    依刑事訴訟法第273條之1第1項、第299條第1項前段、第310
    條之2、第454條，刑法第320條第1項、第47條第1項、第51
    條第5款、刑法施行法第1條之1第1項、第2項前段，判決如
    主文。
本案經檢察官甲○○到庭執行職務
中    華    民    國    97    年    11    月    4    日
                  刑事第二庭    法  官  盧亨龍
以上正本證明與原本無異。
如不服本判決應於收受本判決後10日內向本院提出上訴書狀；上
訴書狀應敘述具體理由。未敘述上訴理由者，應於上訴期間屆滿
後20日內向本院補提理由書狀（均須按他造當事人之人數附繕本
）。「切勿逕送上級法院」。
告訴人或被害人對於本判決如有不服，請書具不服之理由狀，請
求檢察官上訴者，其上訴期間之計算係以檢察官收受判決正本之
日期為準。
                                書記官  石佳琪
中    華    民    國    97    年    11    月    4     日
附表
┌─┬───────┬────────┬─────┬─────┐
│編│              │                │ 竊取財物 │被害人（財│
│號│  竊盜時間    │ 竊盜地點及手法 │（均經被  │物所有人或│
│  │              │                │害人領回）│管領人）  │
├─┼───────┼────────┼─────┼─────┤
│1 │97年6月24日某 │臺東縣成功鎮宜灣│現金新臺幣│丙○○    │
│  │時            │路52之1號檳榔攤 │2千元     │          │
│  │              │；趁被害人疏於看│          │          │
│  │              │顧時，徒手打開收│          │          │
│  │              │銀機竊取        │          │          │
├─┼───────┼────────┼─────┼─────┤
│2 │97年6月27日上 │同上            │現金新臺幣│同上      │
│  │午11時許      │                │2千元     │          │
├─┼───────┼────────┼─────┼─────┤
│3 │97年6月27日晚 │同上            │現金新臺幣│同上      │
│  │上11時許      │                │900元     │          │
├─┼───────┼────────┼─────┼─────┤
│4 │97年9月13日上 │臺東縣臺東市中華│現金新臺幣│丁○○    │
│  │午10時50分許  │路1段459號「今日│200元     │          │
│  │              │書局」；趁被害人│          │          │
│  │              │疏於看顧時，徒手│          │          │
│  │              │打開收銀機竊取  │          │          │
├─┼───────┼────────┼─────┼─────┤
│5 │97年9月14日下 │臺東縣成功鎮隧道│腰包1個（ │戊○○    │
│  │午1時7分許    │路68之3號「興盛 │內有現金新│          │
│  │              │加油站」；趁被害│臺幣4千元 │          │
│  │              │人疏於看顧時，徒│）        │          │
│  │              │手竊取置於服務台│          │          │
│  │              │之腰包          │          │          │
└─┴───────┴────────┴─────┴─────┘
附錄本案論罪科刑法條全文:
刑法第320條
意圖為自己或第三人不法之所有，而竊取他人之動產者，為竊盜
罪，處 5 年以下有期徒刑、拘役或 5 百元以下罰金。
意圖為自己或第三人不法之利益，而竊佔他人之不動產者，依前
項之規定處斷。
前二項之未遂犯罰之。


司法院資訊處製作；財團法人民間司法改革基金會備份。
